---
title: Técnicas y Herramientas Modernas I- Introducción a lenguajes de programación de alto nivel (paradigma de objetos) – Programación en R
author:
  - name: Franco Font
    email: francofont7@gmail.com
    affiliation: Facultad de Ingenieria
    correspondingauthor: true
    footnote: 1
  - name: Carlos Font
    email: carlosfont32@gmail.com
    affiliation: Facultad de Ingenieria
  - name: Ignacio Ortiz Maldonado
    email: ortizmaldonadoignacio@gmail.com
    affiliation: Facultad de Ingenieria
    footnote: 2
  - name: Nicolas Guntsche
    email: nicoguntsche@gmail.com
    affiliation: Facultad de Ingenieria
    footnote: 2
  - name: Sebastián Chiapetta
    email: sebachiapetta20@gmail.com
    affiliation: Facultad de Ingenieria
    footnote: 2
address:
  - code: Facultad de Ingenieria
    address: Centro universitario M5500 Mendoza
  - code: Facultad de Ingeniria 
    address: Centro universitario M5500 Mendoza
footnote:
  - code: 1
    text: "Esta es la primera nota del autor."
  - code: 2
    text: 
abstract: |
   Este módulo de trabajo se realizó con el objetivo de aprender y practicar sobre el lenguaje de programación estadístico R. A medida que se resuelven los diferentes ejercicios se utilizan diferentes herramientas y recursos del R para ser resueltos.
  
keywords: 
  - vector
  - serie
  - iteración
  - modelo matemático
journal: 
date: "`r Sys.Date()`"
classoption: preprint, 3p, authoryear
bibliography: mybibfile.bib
linenumbers: false
numbersections: true
# csl: https://www.zotero.org/styles/elsevier-harvard
output: 
  rticles::elsevier_article:
    keep_tex: true
    citation_package: natbib
editor_options: 
  markdown: 
    wrap: 72
---

**EJERCICIO N 1: Generar un vector secuencia**

Se compararon dos códigos que tienen la misma finalidad para ver
cuánto tiempo toman cada uno, con el fin de observar su rendimiento y
eficiencia. Ambos códigos sirven para generar un vector con una
secuencia numérica.

##Codigo generado con for:

```{r 1}
A<- c()
start_time<-Sys.time()
for (i in 1:50000) {A[i]<-(i*2)}
head (A)
tail(A)
end_time<- Sys.time() 
end_time-start_time
```

##Codigo generado con R

```{r 2}
start_time2<- Sys.time()
A<-seq(1,100000,2)
head(A)
tail(A)
end_time2 <- Sys.time()
end_time2 - start_time2
```

**EJERCICIO N 2: Implementacion de serie de Fibonacci**

En matemáticas, la sucesión o serie de Fibonacci es la siguiente sucesión infinita de números naturales:
“0, 1, 1, 2, 3, 5, 8...89, 144, 233...
00
La sucesión comienza con los números 0 y 1,2 a partir de estos, «cada término es la suma de los dos
anteriores», es la relación de recurrencia que la define.
A los elementos de esta sucesión se les llama números de Fibonacci.

$$
f_{0}=0;
f_{1}=1;f_{n+1}=f_{n}+f_{n-1}
$$ 
Como consigna de este ejercicio se debe buscar cuantas iteraciones se deben realizar para que el valor de la serie alcance un número mayor a 1.000.000

```{r Fibonacci}
f0<-0
f1<-1
it<-0
f2<-0
vec<- c(f0,f1)
while(f2<=1000000){
it<-(it+1)
f2<-(f0+f1)
vec<- c(vec,f2)
f0<-f1
f1<-f2
}
it
tail(vec)
```

Se puede observar que el algoritmo requiere al menos 30 iteraciones para
poder superar el millón.

**EJERCICIO N 3:Ordenamiento de un vector por el método burbuja**

En el siguiente ejercicio se realiza el ordenamiento de los valores
numéricos de un vector mediante el método burbuja vs. el método
sort nativo de R.

```{r}
library(microbenchmark)
x<-sample(1:100,100)
mbm<-microbenchmark(
##método de ordenamiento directo o burbuja
"burbuja"={
  burbuja<-function(x){
    n<-length(x)
    for(j in 1:(n-1)){
      for(i in 1:(n-j)){
        if(x[i]>x[i+1]){
          temporal<-x[i]
          x[i]<-x[i+1]
          x[i+1]<-temporal
        }
      }
    }
  return(x)  
  }
res<-burbuja(x) 
},
##método de R sort
"sort"={
  sort(x)
}
)
mbm
library(ggplot2)
autoplot(mbm)

```

**EJERCICIO N 4:Progresión geométrica de los casos de Covid-19**

En el siguiente ejercicio se resuelve, mediante un modelo matemático, la
incógnita del virus en la pandemia, determinando así cuántos días serán
necesarios para que se contagien 40 millones de habitantes. Además
haremos uso de los datos tomados del archivo "casos" de los contagios en
Argentina.
Como dato inicial se utiliza segun el 04/07/2020 una cantidad inicial de contagios de 1175.

```{r covid}
f1<- 1175
f2<-0
dia<-0
vector<- c(f1)
F<-1.62

while(f2<=40000000){
  dia<-dia+1
  f2<-F*f1
  vector<-c(vector,f2)
  f1<-f2
}
dia
vector
plot(vector)

```

```{r}
hist(vector)
```

Se puede observar en el vector que almacenó la cantidad de casos en
Argentina por día, según el modelo matemático, al día 22 recién se
superará la cantidad de infectados buscada.

```{r}
plot(density(vector))
```
